【裁判字號】    89,易,739
【裁判日期】    900111
【裁判案由】    傷害等
【裁判全文】
台灣苗栗地方法院刑事判決                          八十九年度易字第七三九號
    公  訴  人  臺灣苗栗地方法院檢察署檢察官
    被      告  戊○○
                丁○○
                丙○○
右列被告等因傷害等案件，經檢察官提起公訴（八十九年度偵字第一○五三號、八十
九年度偵字第一七七二號），本院判決如左：
    主  文
戊○○傷害人之身體，處拘役肆拾日，如易科罰金，以參佰元折算壹日；又共同損壞
他人大門、窗戶、水族箱玻璃、自小客車車窗玻璃、後照鏡、車前大燈、車尾燈及車
身鈑金、電話、書桌、安全帽、雨傘、垃圾桶，足以生損壞於他人，處有期徒刑月
，如易科罰金，以佰元折算壹日。
丁○○共同損壞他人大門、窗戶、水族箱玻璃、自小客車車窗玻璃、後照鏡、車前大
燈、車尾燈及車身鈑金、電話、書桌、安全帽、雨傘、垃圾桶，足以生損壞於他人，
處有期徒刑參月，如易科罰金，以佰元折算壹日。
丁○○被訴傷害部分無罪。
丙○○無罪。
    事  實
一、戊○○與丁○○、丙○○係父子女關係。因戊○○辦理兒子喜宴之時，懷疑己○○燃燒木材，延燒到新娘車及參加喜宴賓客之車輛而起爭執，是戊○○於民國八
    十九年一月十一日晚間八時三十分，至己○○位於苗栗縣造橋鄉○○村○○○路
    信義巷二十八號住處，與己○○發生爭執，竟基於傷害之犯意，與己○○互毆，
    戊○○徒手毆打己○○，致己○○受有左下巴腫挫傷、右前臂挫傷瘀血、左頭頂
    部血腫等傷害，己○○則以徒手毆打戊○○腹部及下體（此部分未經戊○○提出
    告訴），戊○○之子丙○○見狀急忙上前勸架拉開戊○○，而免擴大事端。
二、戊○○、丁○○另基於共同毀損之犯意聯絡，於八十九年一月十一日晚間九時三
    十分，至己○○之前妻乙○○位於苗栗縣造橋鄉○○村○○○路信義巷三十號住
    處，由戊○○在上址撿拾不知情之庚○○所有鐵棍一支及丁○○持地上不知情羅
    建秀所有鐵條一支聯手敲毀乙○○住家大門玻璃一片、窗戶玻璃二片、屋內水族
    箱二尺半×五尺二個、中華電信公司有線電話一部、書桌一張、安全帽一頂、雨
    傘四把、垃圾桶一個，並砸毀乙○○所有車號ＬＴ─二二八三號自小客車八片車
    窗玻璃、二支後照鏡、車前大燈、車尾燈及車身鈑金及己○○所有車號ＭＪ─七
    一六六號自用小貨車之車窗三片玻璃、車燈二支後照鏡、車前大燈、尾燈、及車
    身鈑金等物毀損，足以生損壞於乙○○、己○○對上開物品之所有權，嗣經己○○報警處理，始悉上情。
三、案經己○○、乙○○訴由苗栗縣警察局竹南分局報請臺灣苗栗地方法院檢察署檢
    察官偵查起訴。
    理   由
壹、有罪部分
一、被告戊○○對於八十九年一月十一日晚間八時三十分，在右揭己○○住處，與己○○互毆，致己○○受有前開傷害之事實，於本院審理中坦承不諱，核與告訴人
    己○○之指訴被告戊○○故意傷害之事實經過情節相符，告訴人己○○因前開傷
    害受有左下巴腫挫傷、右前臂挫傷瘀血、左頭頂部血腫等傷害等傷害，亦有為恭
    紀念醫院診斷證明書一紙附卷可資為憑，及當日在場之證人李椿貴於偵查中證稱
    ：「我有看到戊○○、丙○○與己○○在吵架，有一大群人，不曉得何原因。」
    及證人柏振郎於偵查中證稱：「當日我在屋子裡聊天，己○○也在，後來他被叫
    出去，我出來時看見他們要打架，我有看到被告戊○○與丙○○，我勸架把戊○○拉開，所以詳細情形沒看到。」，是被告戊○○自白與告訴人發生爭執及打架
    過程與告訴人所述部分情節相符，應認為真實。
二、被告戊○○與丁○○對於八十九年一月十一日晚間九時三十分，至乙○○位右址
    住處，分持鐵棍、鐵條各一支敲毀乙○○及己○○右揭玻璃、水族箱及自小客車
    車窗玻璃、後照鏡、車前大燈、車尾燈及車身鈑金等物，足以生損壞於乙○○、
    己○○之事實，於本院審理中坦承不諱，核與告訴人己○○、乙○○指述被告戊○○、丙○○故意毀損之事實相同，告訴人乙○○住家大門玻璃一片、窗戶玻璃
    二片、屋內水族箱二尺半×五尺二個、中華電信公司有線電話一部、書桌一張、
    安全帽一頂、雨傘四把、垃圾桶一個、乙○○所有車號ＬＴ─二二八三號自小客
    車八片車窗玻璃、二支後照鏡、車前大燈、車尾燈及車身鈑金及己○○所有車號
    ＭＪ─七一六六號自用小貨車之車窗三片玻璃、車燈二支後照鏡、車前大燈、尾
    燈、及車身鈑金等物毀損，復有照片二十一幀可證，及當日在場之證人庚○○於
    偵查中證稱：「有聽到玻璃聲音，沒看到經過。」等語可證，堪認被告戊○○與
    丁○○自白持他人鐵條、鐵棍敲毀上開物品為真實。告訴人己○○、乙○○指述
    被告有敲毀另一小型水族箱，為被告戊○○、丁○○否認，而所呈之照片僅見二
    個水族箱被敲毀，並無三個水族箱被敲毀之顯示，是難以認定被告戊○○、丁○○有敲毀小型水族箱之事實，被告此部分之抗辯應認為真實。
三、核被告戊○○所為，係犯刑法第二百七十七條第一項之傷害罪及第三百五十四條
    毀損罪；被告丁○○所為，係犯第三百五十四條毀損罪。被告戊○○與被告丁○○就毀損罪部分，具有犯意聯絡與行為分擔，為共同正犯。爰審酌被告戊○○為
    丁○○之父親，未為表率，及二人均無不良之素行，有台灣高等法院被告全國前
    案紀錄表附卷可證、犯罪之手段傷害罪部分為徒手毆打，毀損罪部分持鐵條、鐵
    棍敲毀事實欄物品、告訴人己○○所受傷害程度及犯後均坦承犯行暨欲就所承認
    毀損、傷害醫療部分被告戊○○欲賠償告訴人己○○，而因賠償金額未達成一致
    而未達成和解之態度等一切情狀，分別量處如主文所示之刑，並均諭知易科罰金
    之折算標準，以示懲儆。又被告戊○○、丁○○所持鐵條、鐵棍各一支，雖供犯
    罪所用之物然非被告所有，業據被告供承在卷，不諭知宣告沒收，併此敘明。
貳、無罪部分
一、公訴意旨另略以：被告丁○○、丙○○共同於八十九年一月十一日晚間八時三十
    分，與被告戊○○至己○○苗栗縣造橋鄉○○村○○○路信義巷二十八號住處，
    與己○○發生爭執，竟基於傷害之犯意聯絡，與己○○互毆，徒手毆打己○○，
    致己○○受有左下巴腫挫傷、右前臂挫傷瘀血、左頭頂部血腫等傷害，己○○則
    以徒手毆打戊○○腹部及下體，認被告丁○○、丙○○均涉嫌傷害罪嫌。
二、及被告丙○○與戊○○、丁○○另基於共同毀損之犯意聯絡，於八十九年一月十
    一日晚間九時三十分，至己○○之前妻乙○○苗栗縣造橋鄉○○村○○○路信義
    巷三十號住處，聯手敲毀乙○○住家大門玻璃一片、窗戶玻璃二片、屋內水族箱
    二尺半×五尺二個、中華電信公司有線電話一部、並砸毀乙○○所有車號ＬＴ─
    二二八三號自小客車八片車窗玻璃、二支後照鏡、車前大燈、車尾燈及車身鈑金
    及己○○所有車號ＭＪ─七一六六號自用小貨車之車窗三片玻璃、車燈二支後照
    鏡、車前大燈、尾燈、及車身鈑金等物毀損，足以生損壞於乙○○、己○○對上
    開物品之所有權，因認被告丙○○涉嫌毀損罪嫌。
三、按犯罪事實應依證據認定之，無證據不得推定其犯罪事實，刑事訴訟法第一百五
    十四條定有明文。次按事實之認定，應憑證據，如未能發現相當證據，或證據不
    足以證明，自不能以推測或擬制之方法，以為裁判基礎；又認定不利於被告之事
    實，須依積極證據，苟積極證據不足為不利於被告事實之認定時，即應為有利於
    被告之認定，更不必有何有利之證據（最高法院四十年度臺上字第八六號、三十
    年上字第八一六號判例參照）。
四、經查上開證人李椿貴、柏振郎於偵查中僅證稱有看到戊○○、丙○○與己○○在
    吵架，並未看到被告丙○○、丁○○共同與戊○○毆打告訴人己○○等情及證人
    柏振郎在警訊中陳稱：「己○○當天在我家門口和戊○○二人在拉扯，其他的我
    就不清楚，因為當晚現場有很多人圍觀。我只看到己○○、戊○○二人在拉扯，
    我還勸架，沒有注意誰打誰」（一○五三號第二一頁背面），與告訴人己○○於
    警訊中證稱：「十一日晚上八時二十分我在柏振郎住處聊天，但戊○○跑到柏振
    郎家中把我拉出去並毆打我，我請警方處理，對方就離開。」「戊○○等人想向
    我施暴，我只有一味閃躲，沒有還手，所以不太確定他們是否有飲酒。」等情（
    見一○五三號卷第三頁背面、第四頁），均與被告戊○○供稱被告丙○○僅勸架
    、被告丁○○敲玻璃時在場之事實不同，復與上開證人所述情節亦不相同，則證
    人柏振郎於警訊、偵查中均未見被告丙○○、丁○○共同毆打告訴人己○○，是
    本件僅有告訴人己○○指述被告戊○○、丁○○共同毆打、施暴，至於被告丙○○、丁○○如何與被告戊○○共同毆打告訴人己○○，均未於警訊、偵審中說明
    ，難以告訴人己○○片面之指述而認被告丙○○、丁○○有與被告戊○○共同毆
    打告訴人，此外復查無其他積極之證據足認被告丙○○、丁○○有共同毆打告訴
    人盧建松，是被告丙○○抗辯僅見被告戊○○與告訴人互毆，前往勸架拉開；被
    告丁○○辯稱尚未在現場為真實，應堪採信。
五、又查告訴人己○○、乙○○指述被告丙○○是與被告戊○○、丁○○同往敲毀前
    開物品，然而告訴人己○○於警訊中僅指述：「被告戊○○等人」毀損事實欄所
    述之物品，及於八十九年四月十一日偵查中陳稱：「約有三人以上去砸東西，我
    不確定，情況很亂。」等語，對於被告丙○○如何與被告戊○○、丁○○敲毀上
    開物品，不僅不確定，亦乏積極之證據足以認定被告丙○○有共同毀損。而證人
    柏振郎、甲○○、庚○○亦均未曾證實被告丙○○有持任何工具毀損告訴人前開
    物品，是難僅憑告訴人己○○片面不清晰之指述，即認定被告丙○○有共同損毀
    行為，本院復查無其他積極之證據足以認定被告丙○○有毀損之行為。縱上所述
    ，本案並無積極之證據足以證明被告丙○○、丁○○共同傷害及被告丙○○有共
    同毀損行為，此外復查無其他積極證據足資認定被告丙○○、丁○○有告訴人所
    指述共同傷害犯行及被告丙○○有毀損之犯行，自不能證明其等犯罪，此部分應
    為無罪判決之諭知。
據上論斷，應依刑事訴訟法第二百九十九條第一項前段、第三百零一條第一項，刑法
第二十八條、第二百七十七條第一項、第三百五十四條、第四十一條，罰金罰緩提高
標準條例第一條前段、第二條，判決如主文。
本案經檢察官黃智勇到庭執行職務
中     華      民       國     九十    年     一      月      十一   日
                                      臺灣苗栗地方法院刑事庭
                                          法  官  張  珈  禎
右正本證明與原本無異。
如不服本判決，應於判決送達後十日內向本院提出上訴狀（應附繕本），上訴於臺灣
高等法院臺中分院。
                                          書記官  楊  慧  萍
中     華      民       國     九十    年     一      月      十二      日


司法院資訊處製作；財團法人民間司法改革基金會備份。
